臺北高等行政法院裁定
                                     100年度訴字第1539號
原      告　劉昌瑩
被      告  考選部
代  表  人  賴峰偉（部長）住同上
上列原告因考試事件，不服考試院中華民國100 年8 月9 日100
考臺訴決字第117 號訴願決定，提起行政訴訟，本院裁定如下：
　　主      文
原告之訴駁回。
訴訟費用由原告負擔。
　　理      由
一、按「人民因中央或地方機關之違法行政處分，認為損害其權
    利或法律上之利益，經依訴願法提起訴願而不服其決定，或
    提起訴願逾3 個月不為決定，或延長訴願決定期間逾2 個月
    不為決定者，得向高等行政法院提起撤銷訴訟。」行政訴訟
    法第4 條第1 項定有明文。是提起撤銷訴訟，應以有行政處
    分之存在為前提要件；所謂行政處分者，係指行政主體基於
    職權，就具體事件，所為發生公法上法律效果之單方行政行
    為而言，此觀訴願法第3 條第1 項、行政程序法第92條第1
    項之規定自明。至行政機關所為單純事實之敘述（或事實通
    知）或理由之說明，既不因該項敘述或說明而生何法律上之
    效果者，自非行政處分，人民即不得對之提起訴願（最高行
    政法院50年度判字第43號判例意旨參照）。又法規命令或行
    政規則之內容，人民認為違法，僅得於行政機關據以為具體
    之措置，致損害人民權益，對於行政機關之具體措置提起行
    政訴訟時，併為主張。殊不得單獨以法規命命或行政規則為
    對象，提起行政訴訟。其請求撤銷法規命令或行政規則，或
    確認為違法者，均屬不備訴訟要件，又不能補正，應依行政
    訴訟法第107 條第1 項第10款裁定駁回之。
二、經核原告本件起訴狀，其於狀首記係載「因100 年特種考試
    交通事業鐵路人員考試佐級考試體能測驗項目及格標準，違
    反性別工作平等法第7 條」為由，因而提起本件撤銷訴訟。
    本院為求審慎及原告訴訟權益之保障，特於民國100 年9 月
    19日裁定諭知其於送達後7 日內，敘明請求撤銷之原處分所
    指為何（本院卷第18頁）。原告於100 年9 月28日提出書狀
    ，除於該書狀4 度以文字特別具體指明原處分係指「100 年
    3 月22日公告之『100 年特種考試交通事業鐵路人員考試應
    考須知』第1 頁特別注意事項：『佐級考試車輛調度、機械
    工程、機檢工程類科體能測驗項目為心肺耐力測驗，以1,20
    0 公尺跑走測驗之，其及格標準，男性應考人為5 分50秒以
    內，女性應考人為6 分20秒以內。』」（本院卷第23至24頁
    ），並於上開考試應考須知上開規定處標記「原處分」予以
    提出為證（本院卷第33頁），是其提起本件撤銷訴訟之客體
    即如原告上開所述，合先敘明。則本件原告係以應考須知上
    開規定分定男女之不同及格標準，獨厚女性應考人，違反性
    別工作平等法第7 條關於性別歧視之禁止條文，提起訴願遭
    不受理駁回後，遂提起本件行政訴訟。經查上開應考須知所
    為規定，係考試院依據法律授權，就考試方法與及格標準，
    對於不特定多數人所為之規範，俾應考人報考時知悉並遵循
    相關規定，性質上為行政規則。其中報考資格關於體能測驗
    項目為心肺耐力測驗之規定，為對所有有意報考者依抽象之
    體力而為之限制，以不特定之人為對象，無關一般性之特徵
    ，非對於一定範圍內可得確定之人為之，即非行政處分。原
    告主張為行政處分，並不可採。訴願決定認非行政處分，而
    為訴願不受理之決定，並無不合。原告提起撤銷訴訟，參照
    前述規定與說明，並非合法，應予裁定駁回。
三、依行政訴訟法第107 條第1 項第10款、第104 條、民事訴訟
    法第95條、第78條，裁定如主文。
中　　華　　民　　國　　100　 年　　11　　月　　22　　日
                       臺北高等行政法院第四庭
                               審判長法  官　   胡方新
                                   　法  官     劉穎怡
                                     法  官　   鍾啟煌
上為正本係照原本作成。
如不服本裁定，應於送達後10日內向本院提出抗告狀（須按他造
人數附繕本）。
中　　華　　民　　國　　100　 年　　11　　月　　22　　日
                                     書記官     吳芳靜